---
title: "Horse-colic-analysis"
output:
  html_document: default
  word_document: default
---

```{r setup, include=FALSE}
knitr::opts_chunk$set(echo = TRUE)
```

### horse_colic
```{r echo = FALSE}
horse.colic <- read.table("C:/Users/Administrator/Desktop/R-projects/horsedata/horse-colic.csv", quote="\"", comment.char="", stringsAsFactors=FALSE)
names(horse.colic) <- c("surgery", "age", "hospital_number", "rectal_temperature", "pulse", "respiratory_rate", "temperature_of_extremities", "peripheral_pulse", "mucous_membranes", "capillary_refill_time", "pain", "peristalsis", "abdominal_distension", "nasogastric_tube", "nasogastric_reflux", "nasogastric_lreflux_PH","rectal_examination", "abdomen", "packed_cell_volume", "total_protein", "abdominocentesis_appearance", "abdomcentesis_total_protein", "outcome", "surgical_lesion", "type_of_lesion_1", "type_of_lesion_2", "type_of_lesion_2", "cp_data")
```

### 数据摘要
* 对标称属性，给出每个可能取值的频数
```{r}
table(horse.colic$surgery)
table(horse.colic$age)
table(horse.colic$temperature_of_extremities)
table(horse.colic$peripheral_pulse)
table(horse.colic$mucous_membranes)
table(horse.colic$capillary_refill_time)
table(horse.colic$pain)
table(horse.colic$peristalsis)
table(horse.colic$abdominal_distension)
table(horse.colic$nasogastric_tube)
table(horse.colic$nasogastric_reflux)
table(horse.colic$rectal_examination)
table(horse.colic$abdomen)
table(horse.colic$abdominocentesis_appearance)
table(horse.colic$outcome)
table(horse.colic$surgical_lesion)
table(horse.colic$site_of_lesion)
# table(horse.colic$type_of_lesion_1)
table(horse.colic$cp_data)

```

* 数值属性，给出最大、最小、均值、中位数、四分位数及缺失值的个数
```{r echo = FALSE, warn = FALSE}
horse.colic$rectal_temperature <- as.numeric(horse.colic$rectal_temperature)
horse.colic$pulse <- as.numeric(horse.colic$pulse)
horse.colic$temperature_of_extremities <- as.numeric(horse.colic$temperature_of_extremities)
horse.colic$nasogastric_lreflux_PH <- as.numeric(horse.colic$nasogastric_lreflux_PH)
horse.colic$packed_cell_volume <- as.numeric(horse.colic$packed_cell_volume)
horse.colic$total_protein <- as.numeric(horse.colic$total_protein)
horse.colic$abdomcentesis_total_protein <- as.numeric(horse.colic$abdomcentesis_total_protein)
```

```{r}
summary(horse.colic$rectal_temperature)
summary(horse.colic$pulse)
summary(horse.colic$respiratory_rate)
summary(horse.colic$nasogastric_lreflux_PH)
summary(horse.colic$packed_cell_volume)
summary(horse.colic$total_protein)
summary(horse.colic$abdomcentesis_total_protein)

```

### 数据的可视化
* 绘制直方图，如mxPH，用qq图检验其分布是否为正态分布。以rectal_temperature为例
```{r}
hist(horse.colic$rectal_temperature, main = "rectal_temperature", xlab = "rectal_temperature")
qqnorm(horse.colic$rectal_temperature)
qqline(horse.colic$rectal_temperature)
boxplot(horse.colic$rectal_temperature, main = "rectal_temperature", ylab = "rectal_temperature")
```
* pluse：
```{r}
hist(horse.colic$pulse, main = "pulse", xlab = "pulse")
qqnorm(horse.colic$pulse)
qqline(horse.colic$pulse)
boxplot(horse.colic$pulse, main = "pluse", ylab = "pulse")
```

### 数据缺失的处理
* 分别使用下列四种策略对缺失值进行处理:
1.将缺失部分剔除 去除缺失值超过20%的行
```{r}
library(zoo)
library(xts)
library(quantmod)
library(ROCR)
library(DMwR)
newcolic <- as.matrix(horse.colic)
newcolic <- apply(newcolic, 2, as.numeric)
newcolic1 <- newcolic[-manyNAs(newcolic,0.3),]
```

2.对分类变量，用最高频率值来填补缺失值
```{r}
newcolic2 <- newcolic1[,c(7:15,17:18,21,23:24,28)]
newcolic2 <- centralImputation(newcolic2)

```


3.通过属性的相关关系来填补缺失值
```{r}
newcolic3 <- newcolic1[,c(4:6,16,19:20,22)]
c3 <- cor(newcolic1,use="complete.obs")
#发现相关关系 以下为计量资料中与之相关系数最大的
#abdomcentesis_total_protein 用与 respiratory_rate 的相关关系填补 
#rectal_temperature 用与 pulse 的相关关系来填补 
#pulse 用与 total_protein 的相关关系填补  
#respiratory_rate 用与 total_protein 的相关关系来填补
#nasogastric_lreflux_PH 用与 respiratory_rate 的相关关系填补  
#packed_cell_volume 用与 total_protein 的相关关系填补 

newcolic4 <- as.data.frame(newcolic3)

lm(newcolic4$rectal_temperature~newcolic4$pulse,data = newcolic4)
fillrt <- function(x){
if(is.na(x))
return(NA)
else return(37.824413 + 0.004536*x)}
newcolic4[is.na(newcolic4$rectal_temperature),"rectal_temperature"] <- sapply(newcolic4[is.na(newcolic4$rectal_temperature),"pulse"],fillrt)

lm(pulse~total_protein,data = newcolic4)
fillrt <- function(x){
if(is.na(x))
return(NA)
else return( 73.63308 - 0.09722*x)}
newcolic4[is.na(newcolic4$pulse),"pulse"] <- sapply(newcolic4[is.na(newcolic4$pulse),"total_protein"],fillrt)

lm(respiratory_rate~total_protein,data = newcolic4)
fillrt <- function(x){
if(is.na(x))
return(NA)
else return( 31.77490 - 0.08504*x)}
newcolic4[is.na(newcolic4$respiratory_rate),"respiratory_rate"] <- sapply(newcolic4[is.na(newcolic4$respiratory_rate),"total_protein"],fillrt)

lm(packed_cell_volume~total_protein,data = newcolic4)
fillrt <- function(x){
if(is.na(x))
return(NA)
else return( 46.63269 - 0.01005*x)}
newcolic4[is.na(newcolic4$packed_cell_volume),"packed_cell_volume"] <- sapply(newcolic4[is.na(newcolic4$packed_cell_volume),"total_protein"],fillrt)

lm(nasogastric_lreflux_PH~respiratory_rate,data = newcolic4)
fillrt <- function(x){
if(is.na(x))
return(NA)
else return( 4.33626 - 0.01386*x)}
newcolic4[is.na(newcolic4$nasogastric_lreflux_PH),"nasogastric_lreflux_PH"] <- sapply(newcolic4[is.na(newcolic4$nasogastric_lreflux_PH),"respiratory_rate"],fillrt)

lm(abdomcentesis_total_protein~respiratory_rate,data = newcolic4)
fillrt <- function(x){
if(is.na(x))
return(NA)
else return( 2.73026 + 0.01137*x)}
newcolic4[is.na(newcolic4$abdomcentesis_total_protein),"abdomcentesis_total_protein"] <- sapply(newcolic4[is.na(newcolic4$abdomcentesis_total_protein),"respiratory_rate"],fillrt)

newcolic3 <- cbind(newcolic2,newcolic4)
```

4.通过数据对象之间的相似性来填补缺失值
```{r}
 newcolic4 <- knnImputation(newcolic3,k=5,meth = "median")
```

5.保存
```{r}
write.csv(newcolic4, file="horse_colic_std.csv")
```


Note that the `echo = FALSE` parameter was added to the code chunk to prevent printing of the R code that generated the plot.
